【裁判字號】    95,易緝,9
【裁判日期】    950330
【裁判案由】    違反毒品危害防制條例
【裁判全文】
臺灣屏東地方法院刑事判決               95年度易緝字第9號
公  訴  人  臺灣屏東地方法院檢察署檢察官
被      告  甲○○
上列被告因違反毒品危害防制條例案件，經檢察官提起公訴（93
年度毒偵字第1255號），茲因被告就被訴事實為有罪之陳述，經
告知簡式審判程序意旨，並聽取公訴人及被告之意見後，本院合
議庭裁定由受命法官獨任依簡式審判程序審理，判決如下：
    主  文
甲○○施用第二級毒品，累犯，處有期徒刑壹年陸月。
    事  實
一、甲○○曾因犯偽造文書、施用毒品罪，經臺灣南投地方法院
    以86年度易字第1145號分別判處有期徒刑4 月、8 月，應執
    行有期徒刑10月確定，入監執行，自民國89年5 月6 日起算
    ，於90年2 月20日因縮刑期滿出監執行完畢；嗣又因施用第
    一級、第二級毒品，經本院以91年度訴字第42號判處有期徒
    刑1 年、8 月，應執行有期徒刑1 年4 月確定，入監執行，
    自92年2 月8 日起算，於93年2 月27日因縮刑假釋出監，依
    指揮書應執行至93年5 月22日期滿。
二、又甲○○前因施用毒品案件，經依本院裁定於90年10月31日
    送觀察、勒戒後，因認有繼續施用之傾向，再經依本院裁定
    送強制戒治，於91年10月30日期滿執行完畢，竟不知悔悟，
    在前開假釋期間內，復基於施用第二級毒品甲基安非他命之
    犯意，於93年5 月20日上午某時，在其位於屏東縣九如鄉九
    明村之工作處所「珍情小吃部」內，以置於鋁箔紙（查獲前
    已經丟棄滅失）上燒烤而吸取其煙霧之方式，施用第二級毒
    品甲基安非他命1 次，旋於93年5 月21日上午至臺灣屏東地
    方法院檢察署向觀護人報到並接受定期採尿送驗而查獲。
三、案經臺灣屏東地方法院檢察署觀護人簽請該署檢察官偵查起
    訴。
    理  由
一、證據能力方面：本件被告甲○○所犯係死刑、無期徒刑、最
    輕本刑為3 年以上有期徒刑以外之罪，已經被告就被訴事實
    為有罪之陳述，經本院聽取當事人之意見後，依刑事訴訟法
    第273 條之1 第1 項之規定，裁定進行簡式審判程序，則本
    件卷內之人證、物證、書證等證據，依同法第273 條之2 規
    定，不受第159 條第1 項關於傳聞法則規定之限制，依法均
    有證據能力，合先敘明。
二、前揭施用第二級毒品甲基安非他命之犯罪事實，業據被告甲
    ○○於本院審理時自承不諱，其上開經採尿送長榮大學以酵
    素免疫分析法（EIA）及 氣相層析質譜儀法（GC／MS）檢驗
    結果，呈甲基安非他命陽性反應，有該大學93年6 月2 日確
    認報告1 紙在卷可稽，乃鑑定機關本於專業知識暨以精密儀
    器測試後所得之結論，自可憑信。被告甲○○自白施用甲基
    安非他命，堪信與事實相符。
三、查被告甲○○前因施用毒品案件，經依本院裁定於90年10月
    31日送觀察、勒戒後，因認有繼續施用之傾向，再經依本院
    裁定送強制戒治，於91年10月30日期滿執行完畢，有臺灣高
    等法院被告前案紀錄表、臺灣屏東地方法院檢察署刑案資料
    查註紀錄表、全國施用毒品案件紀錄表、受觀察勒戒人毒品
    及前科紀錄簡列表各1 份在卷可按，其經強制戒治完畢釋放
    後5 年內再犯本件施用第二級毒品甲基安非他命之犯罪事證
    已臻明確，應依法論科。
四、按甲基安非他命為毒品危害防制條例第2 條第2 項第2 款規
    定之第二級毒品，除法律另有規定者外，不得持有、施用。
    核被告甲○○所為，係犯毒品危害防制條例第10條第2 項之
    施用第2 級毒品罪。其施用前持有甲基安非他命之低度行為
    ，應為施用之高度行為所吸收，不另論罪。又被告甲○○前
    因犯偽造文書、施用毒品罪，經臺灣南投地方法院以86年度
    易字第1145號分別判處有期徒刑4 月、8 月，應執行有期徒
    刑10月確定，入監執行，自89年5 月6 日起算，於90年2 月
    20日因縮刑期滿出監執行完畢，有臺灣高等法院被告前案紀
    錄表及臺灣屏東地方法院檢察署刑案資料查註紀錄表各1 份
    在卷可按，其經有期徒刑執行完畢後，5 年內再犯有期徒刑
    以上之本罪，為累犯，應加重其刑。
五、爰審酌被告之年齡、品行、智識程度、犯罪手段、對於法益
    所生侵害之程度：被告甲○○為56年1 月1 日出生、受有國
    小肄業教育程度、以在小吃店內擔任洗碗工為業之人，有年
    籍資料並據其供述在卷，為本件犯行時年37歲，前有多次因
    施用毒品或其他犯罪經查獲送觀察、勒戒、強制戒治或判刑
    之紀錄，除前開為本件犯罪構成要件前提事實之觀察、勒戒
    、強制戒治，及前述構成累犯要件之執行紀錄，不再重覆評
    價外，其前一次因施用第一級、第二級毒品，經本院以91年
    度訴字第42號判處有期徒刑1 年、8 月，應執行有期徒刑1
    年4 月確定，入監執行，自92年2 月8 日起算，於93年2 月
    27日因縮刑假釋出監，依指揮書應執行至93年5 月22日方告
    期滿，有臺灣高等法院被告前案紀錄表、臺灣屏東地方法院
    檢察署刑案資料查註紀錄表及判決書各1 份在卷可按，竟於
    假釋期間內即再犯本罪，素行不良。又其犯罪後於偵審中，
    除均否認犯行，猶再三推稱：伊尿液中所含甲基安非他命係
    周長興診所開立之處方所致，該診所經伊索取仍不願出具證
    明云云，誣攀依法不得開立含甲基安非他命等毒品成分予病
    患之開業醫師，並致本院為求慎重而數次依職權及囑託長榮
    大學協助對該診所與處方進行調查，有長榮大學94年9 月21
    日長大毒字第0940004674號函、周長興診所94年9 月5 日來
    文暨附件、94年9 月28日來函信封在卷可參；於本院審理期
    間更兩度逃亡而經通緝到案（原案號：93年度易字第464 號
    、94年度易緝字第36號），甚至經當庭諭知次一應到期日仍
    棄保逃亡不到，及至本院依其所辯逐一完成調查，並第2 次
    將其通緝到案始坦承犯行，嚴重浪費訴訟資源。茲以「不自
    證己罪」固為被告之權利，然若消極否認犯行之餘，更進而
    積極誣指他人犯罪，使無辜者之生活，甚至以濟世救人為業
    之醫師業務無端遭公權力介入調查，顯已逾前開人權保障原
    則之範圍，自應列入考量而認其犯後態度惡劣；並審酌被告
    甲○○前因施用毒品，經送觀察、勒戒及強制戒治而與外界
    隔絕1 年以上，旋又經法院判刑1 年4 月而入監執行，仍不
    足矯治其惡性並促使改善等一切情狀，量處如主文所示之刑
    ，以資儆懲。
據上論斷，應依刑事訴訟法第273 條之1 第1 項、第299 條第1
項前段，毒品危害防制條例第10條第2 項，刑法第11條前段、第
47條，判決如主文。
本案經檢察官鍾仁松到庭執行職務
中    華    民    國    95    年    3     月    30    日
                  刑事第二庭    法  官  陳松檀
以上正本證明與原本無異。
如不服本判決應於收受本判決送達後10日內向本院提出上訴書狀
，其未敘述上訴理由者，並得於提起上訴後10日內向本院補提理
由書狀（均須按他造當事人之人數附繕本）「切勿逕送上級法院
」
中    華    民    國    95    年    3     月    30    日
                                書記官  魏慧夷
附錄本件判決引用之法條：
毒品危害防制條例第10條第2項
施用第二級毒品者，處3年以下有期徒刑。


司法院資訊處製作；財團法人民間司法改革基金會備份。
